【裁判字號】    98,聲減,66
【裁判日期】    981103
【裁判案由】    聲請減刑及定應執行刑
【裁判全文】
臺灣高等法院臺南分院刑事裁定          98年度聲減字第66號
聲  請  人
即 受刑 人  甲○○
上列聲請人因附表所列案件，已經判決罪刑確定，聲請人聲請減
刑及定應執行之刑，本院裁定如下：
    主  文
甲○○所犯如附表編號一所示之犯罪，減為有期徒刑壹年肆月，
褫奪公權壹年，如附表編號二所示之犯罪，減為有期徒刑參月，
，如附表編號三所示之犯罪，減為有期徒刑貳年，如附表編號四
所示之犯罪，減為有期徒刑壹年玖月。
其餘聲請駁回。
    理  由
一、聲請人即受刑人聲請意旨略以：
(一)按刑法施行法第7條之1第2項規定，因撤銷假釋執行殘餘刑
    期，其撤銷之原因事實發生在86年刑法第79條之修正施行前
    者，依修正前之刑法第79條之1規定合併計算其殘餘刑期與
    他刑應執行之期間。又刑法於86年修正前，第79條之第1項
    規定：「二以上徒刑併執行者，第77條所定最低應執行之期
    間，合併計算之」、同條第3項規定：「依第1項規定合併計
    算執行期間而假釋者，前條第1項規定之期間，亦合併計算
    之。」，則在併合執行之情形，其各罪之執行期間即無從區
    分，不論其執行期間是否已逾其中任一罪之刑期，在合併之
    刑期執行完畢前，均不得認其中任一罪之刑期已執行完畢 (
    最高法院97年度台抗字第747號裁定意旨參照)。
(二)聲請人所犯之罪詳如證1(即如附表所示1、2之罪)、2 (即如
    附表所示3之罪)、3(即如附表所示4之罪)、4(即如附表所示
    5之罪)所示。證1之罪與證2之罪不合數罪併罰，而併合計算
    刑期執行有期徒刑7年，自79年1月22日開始執行，於82年9
    月2日假釋，證1、2之罪殘餘刑期合計3年2月9日，交付保護
    管束，83年撤銷假釋尚應執行殘刑3年2月9日。
(三)聲請人所犯證1、2之罪殘刑與證3、4之罪係併合執行合併計
    算刑期執行有期徒刑21年8月9日，證1、2之罪殘刑3年2月9
    日於83年11 月30日開始執行，執畢日為87年2月7日 (參台
    南地方法院檢察署83年執更字第1670號指揮書)，自87年2月
    8日接續執行證3之罪，有期徒刑3年6月，執畢日為90年8月7
    日，90年8月8日接續執行證4有期徒刑15年，最終執畢日為
    105年8月7日，在96年罪犯減刑條例之施行日96年7月16日，
    上開併合執行之徒刑，均尚未執行完畢，其中證1、2、3所
    示4罪符合減刑，懇請鈞院依法裁定減刑及就證1之二罪定應
    執行之刑等語。
二、
(一)按因撤銷假釋執行殘餘刑期，其撤銷之原因事實發生在86年
    刑法第79條之1修正施行前者，依修正前之刑法第79條之1規
    定合併計算其殘餘刑期與他刑應執行之期間，刑法施行法第
    7條之1第2項前段定有明文。經查，本件聲請人即受刑人因
    犯如附表編號1、2、3、4、5所示之肅清煙毒條例及無故持
    有槍砲等罪，經分別判處如附表所示之刑，並均經判決確定
    在案。受刑人執行附表編號1、2所處之刑，並接續執行附表
    編號3所處之刑後，嗣於82年9月2日假釋出監，交付保護管
    束，又聲請人嗣後再犯罪，並於83年間撤銷假釋，有臺灣高
    等法院被告前案紀錄表1份附卷可稽。其撤銷假釋之原因事
    實既發生在86年11月26日刑法第79條之1修正施行前，依前
    揭規定，應依修正前之規定合併計算其殘餘刑期與他刑應執
    行之期間，即受刑人於上開假釋付保護管束期間，經撤銷假
    釋，受刑人所犯附表編號1、2、3所示之罪，既經撤銷假釋
    後仍有殘刑未執行完畢，依修正前刑法第79條第1項但書之
    規定，其未執行之刑仍非已執行論，又附表編號1、2、3 所
    示之罪之未執行之殘刑，並與所犯附表4、5之罪併合執行合
    併計算刑期執行有期徒21年8月9日，其中1、2、3之殘刑3年
    2月9日已於83年11月30日開始執行，執行完畢之日為87年2
    月7日，又該受刑人於87年2月8日接續執行附表編號4所處之
    刑，故均合於未執行完畢之要件。
(二)次查，附表編號1、2、3、4所示等罪之犯罪時間均在96年4
    月24日以前，業據本院核閱無訛，悉合於前揭減刑條例第2
    條第1項第3款之要件，聲請人以其所犯如附表編號1、3、4
    所示3罪，均係犯87年5月20日修正公布前之肅清煙毒條例第
    9條第1項之施用毒品罪，另編號2之罪則為無故持有槍砲罪
    ，均非屬前揭減刑條例第3條第1項各款等罪，而合於減刑條
    件，從而聲請人就附表編號1、2、3、4所示之罪聲請減刑，
    經核尚無不合，應予准許。
三、按裁判確定前犯數罪者，併合處罰之，刑法第50條定有明文
    ，經查附表編號2所示之無故持有槍砲罪其犯罪時間係於民
    國78年2月間至79年1月22日止，又附表編號1所示之施打毒
    品罪之確定時間則為78年8月17日，即附表編號2所示之罪之
    犯罪時間係在附表編號1判決確定日期之後，核與前揭規定
    未符，從而聲請人另向本院提出就附表編號1、2定其應執行
    刑部分，於法尚有未合，應予駁回。
四、爰依中華民國九十六年罪犯減刑條例第2條第1項第3款、第8
    條第1項、第3項，刑事訴訟法第220條，裁定如主文。
中    華    民    國    98    年    11    月    3     日
                  刑事第四庭    審判長法  官  吳志誠
                                      法  官  彭喜有
                                      法  官  羅心芳
以上正本證明與原本無異。
如不服本裁定，應於收受本裁定後五日內向本院提出抗告狀。
                                      書記官  蔡振豐
中    華    民    國    98    年    11    月    3     日

司法院資訊處製作；財團法人民間司法改革基金會備份。
